臺灣彰化地方法院民事裁定
111年度抗字第72號
抗  告  人  魏承紘  

相  對  人  李彥樺    住○○市○○區○○路0段000○00號0                          樓


上列當事人間因本票裁定事件，抗告人對於民國111年11月9日本
院民事庭司法事務官所為111年度司票字第1517號裁定提起抗告
，本院裁定如下：
    主      文
抗告駁回。
抗告程序費用新臺幣1,000元由抗告人負擔。
    理      由
一、抗告意旨略以：相對人未曾持如附表所示之本票（下稱系爭
    本票）向其為付款提示，而與聲請本票裁定之形式要件不符
    。原裁定准予相對人持系爭本票強制執行，容有違誤，故依
    法提起抗告，請求廢棄原裁定，並駁回相對人之聲請等語。
二、執票人向本票發票人行使追索權時，得聲請法院裁定後強制
    執行，票據法第123條定有明文。又本票既載明免除作成拒
    絕證書，則執票人聲請裁定准予強制執行時，自毋庸提出已
    為付款提示之證據。且本票執票人依票據法第123條規定向
    本票發票人行使追索權，聲請法院裁定准予強制執行，係屬
    非訟事件，對於此項聲請所為裁定，僅依非訟事件程序，就
    本票形式上之要件是否具備予以審查為已足。發票人如主張
    執票人未為提示，依票據法第124條準用同法第95條但書之
    規定，應由其負舉證之責（最高法院84年度台抗字第22號、
    94年度台抗字第823號裁定看法相同）。因此，執票人已表
    明於何時提示本票，則形式上認已合法行使票據權利，發票
    人如否認執票人有提示，應由發票人就此舉證證明之。
三、本件相對人主張執有抗告人所簽發免除作成拒絕證書之系爭
    本票，而經其於民國111年10月24日現實提示未獲付款，遂
    依票據法第123條規定聲請裁定許可強制執行等情，已據其
    提出系爭本票原本為證。原裁定依非訟事件程序為形式審查
    ，認系爭本票符合票據法第123條規定，而為准予強制執行
    之裁定，於法有據。至抗告意旨雖以相對人未向其提示系爭
    本票云云，但因系爭本票已載明免除作成拒絕證書，則相對
    人聲請裁定准予強制執行時，自無須提出已為付款提示之證
    據。抗告人固主張相對人未為提示，然就此既未舉證以實其
    說，本院無從認定其主張為真正。
四、非訟事件依法應由關係人負擔費用者，法院裁定命關係人負
    擔時，應一併確定其數額，非訟事件法第24條第1項定有明
    文。故依法確定本件抗告程序費用額為新臺幣1,000元，由
    抗告人負擔。
五、據上論結，本件抗告為無理由，依非訟事件法第46條、第21
    條第2項、第24條第1項，民事訴訟法第495條之1第1項、第4
    49條第1項、第95條、第78條，裁定如主文。
中　　華　　民　　國　　111 　年　　12　　月　　21　　日
                  民事第二庭   法  官   王姿婷
正本係照原本作成。
如不服本裁定，應於收受本裁定正本送達後10日內，委任律師以
適用法規顯有錯誤為理由，向本院提出再抗告狀（須附繕本一份
）並繳納再抗告裁判費新臺幣1,000元
中　　華　　民　　國　　111 　年　　12　　月　　22　　日
                               書記官 　謝志鑫
附表
發票日 票面金額 到期日 利息起算日 110年1月22日 新臺幣200萬元 110年4月24日 111年10月24日